臺灣高等法院臺南分院刑事判決　　　　　九十年度上易字第一九五五號　Ａ
　　　上　訴　人　臺灣臺南地方法院檢察署檢察官
　　　上　訴　人
　　　即　被　告　乙○○○
　　　上　訴　人
　　　即　被　告　丙　○　○
　　　右　一　人
　　　選任辯護人　黃　慕　容
右上訴人因被告妨害家庭案件，不服臺灣臺南地方法院九十年度易字第一八二八號中
華民國九十年十月三十日第一審判決（起訴案號：臺灣臺南地方法院檢察署八十九年
度偵字第一二三七０號），提起上訴，本院判決如左：
      主      文
上訴駁回。
      事      實
一、乙○○○係甲○○之配偶，於民國（下同）八十八年間，認識從事銷售鞋類之丙○○，竟於八十九年十月二十八日凌晨三時許，在台南市○○路五三九號之中信
    飯店五二二室與丙○○通姦一次，丙○○明知乙○○○為有配偶之人亦與之相姦
    ，嗣因甲○○發覺乙○○○行為有異，遂於八十九年十月二十八日上午四時許，
    會同警員至前開飯店，當場查獲丙○○與乙○○○發生性關係完畢後，同處一室
    ，並扣得業經清洗之乙○○○所有內衣褲一套及男用內褲一件。
二、案經甲○○訴由台南市警察局第四分局報請台灣台南地方法院檢察署檢察官偵查
    起訴。
      理      由
一、被告乙○○○於審判期日經合法傳喚，無正當理由不到庭，訊據上訴人即被告丙○○及乙○○○調查時固坦承於前揭時地同處於前開中信飯店五二二室內，經甲○○會同警員當場查獲，惟矢口否認涉有右揭犯行，被告乙○○○於原審及本院
    調查時辯稱：伊與被告丙○○僅係普通朋友，當日確係攜帶飲料至被告丙○○前
    開房間內予丙○○飲用，並未與被告丙○○發生性關係，前開房間浴室內之女用
    內衣並非伊所有。被告丙○○辯稱：當日伊招待美國朋友住宿並談生意，該五二
    二室原為美國朋友夫婦所住，伊住五０五室，因五二二室房間較小，故與美國朋
    友夫婦易室住宿，故浴室內之男、女用內褲係美國朋友夫婦所有，伊並未曾與被
    告乙○○○發生性關係等語。
二、惟查：被告丙○○與乙○○○於前揭時地共處一室一節，業據被告乙○○○與丙○○於警訊、偵查、原審及本院審理中坦承不諱，核與告訴人甲○○指訴相符，
    並經現場處理之警員丁○○供證無誤，被告二人此部分自白與事實相符，堪以採
    信。
三、被告等雖以前詞置辯，經查：
（一）被告丙○○雖稱：伊與乙○○○是男女朋友關係，當天因美國朋友到臺南，伊
      介紹與乙○○○認識，準備做生意，乙○○○進房間時是說要送飲料，另有提
      及馬靴樣品有些問題，伊回覆稱明日再談，乙○○○進入房間至為警查獲約有
      二十分鐘，並無通姦及相姦，然被告乙○○○經原審隔離訊問後，則供稱：伊
      與丙○○僅係在生意上有往來之普通朋友關係，當天丙○○帶兩位與丙○○有
      生意往來之美國經銷商至台南商談生意，並欲住宿於台南，伊僅向丙○○拿鞋
      子去賣，並未向該美國人購買鞋子出售，當天在飯店時是丙○○與美國人洽商
      生意，伊進入丙○○房間後，並沒有再和他聊生意上的事，伊在丙○○房間內
      之時間約僅五、六分鐘即為警查獲（詳原審卷第十七頁、第十八頁），是依被
      告丙○○與乙○○○前開所述，二人就當日至中信飯店之原因，前開二名美國
      人之來意，被告乙○○○進入被告丙○○房間之原因，及進入房間後之舉止與
      進入房間內之時間等相關事項，所供均不相符。
（二）扣案之男用內褲一條為被告丙○○所有，業經丙○○供認（詳警卷第二頁）而
      女用內衣褲一件，確屬被告乙○○○所有一節，亦據告訴人甲○○於偵查及本
      院審理時指訴明確，被告丙○○、乙○○○雖於偵審中均否認前開內衣褲為乙○○○所有，辯稱係當日與被告丙○○互換房間之女性美國客人所有之物云云
      。惟據常情，若有互換房間情事，應為先換房再沐浴，不可能沐浴後再換房，
      且內衣乃是貼身衣物，於更換房間之際，當無遺忘於他人房間之理，況果若他
      人所有而遺忘之衣物，何以該名美國女性客人始終未曾向被告丙○○或乙○○○索取？又前開扣案女用內衣褲各一件，均經清洗而呈現濕漉狀況，有警局現
      場臨檢紀錄表一份在卷可稽，復參諸被告丙○○所稱該名美國女子，於為警查
      獲當日即行出境返美（參見偵卷第十二頁背面），是以該名美國女子僅在台南
      中信飯店投宿一晚，翌日即行歸國，何庸當日清洗其內衣物，致衣物濕漉徒增
      安置行李之不便？是被告丙○○、乙○○○所辯前開內衣褲係美國友人所有，
      與常情顯不相符，殊不足採。
（三）至被告乙○○○稱：當日確係攜帶飲料至被告丙○○前開房間內予丙○○飲用
      ，但被告丙○○卻稱：乙○○○是送飲料、綠豆沙、橘子等，所述亦不相符，
      本院傳訊現場處理之警員丁○○供證：房間內並無飲料或盒子（詳本院卷第六
      十三頁），此部分之辯解，亦與實情不符，且告訴人甲○○會同警員丁○○前
      往敲門後，被告等拒不開門，隔八分鐘後，始由服務台通知開門，被告乙○○○卻躲於浴室內，復據警員丁○○供證在卷（詳本院卷第六十三頁），被告等
      若非畏罪情虛，豈會拒不開門？
（四）另扣案被告丙○○所有之男用內褲一件於被告二人為警查獲之際，業經清洗，
      而呈現濕漉狀況一節，業據告訴人於警訊指訴歷歷，現場處理之警員丁○○供
      證屬實復前開現場臨檢紀錄表一份在卷可稽，依此，被告丙○○既非居住於台
      南地區人士，當日僅係因家遙而投宿於台南中信飯店，翌日即行返家，何以當
      日需行清洗內褲？且當日被告丙○○與乙○○○均稱被告丙○○業因疲倦欲眠
      先行返回房間，何以被告丙○○返回房間後，未立即就寢，反而復行花費心力
      ，另行清洗衣物？復參諸前開扣案前開女用內衣物亦均經清洗等情，是若非被
      告二人當日曾發生性關係，何需急於清洗前開貼身衣物？被告二人辯稱當日並
      未發生性關係云云，顯無可採。
（五）現場查扣之衛生紙於偵查中雖經鑑定後，雖僅能發現含有微弱Ｙ染色體，但因
      量微無法檢出型別等情，有內政部警政署刑事警察局八十九年十二月二十七日
      以（八九）刑醫字第一九一一九二號鑑驗書一紙在卷可稽（附於偵查卷第二十
      六頁），是該鑑定報告既因量微無法檢測出型別，自難引為對被告二人做有利
      或不利認定之證據。另扣案被告丙○○與乙○○○二人所有之前開衣物，雖經
      鑑定結果，未發現可疑精液斑等情，有前開鑑定報告一份在卷可稽，然前開衣
      物均經被告二人清洗一節，已如前述，是該衣物縱未能檢出被告二人發生性關
      係之跡證，亦難僅以此即認被告二人當日並未發生性關係。
（六）綜上所述被告二人所辯並未發生通姦、相姦云云，顯係卸責之詞，均無可採，
      犯行均堪認定。
四、查被告乙○○○有配偶而與人通姦，被告丙○○明知乙○○○為有配偶而與之相
    姦，核其所為，被告乙○○○係犯刑法第二百三十九條前段之通姦罪。被告丙○○所為係犯同法第二百三十九條後段之相姦罪。原審審理結果，認被告等罪證明
    確，適用刑法第二百三十九條、第四十一條第一項前段，罰金罰鍰提高標準條例
    第一條前段、第二條並爰審酌被告二人犯罪動機、手段、造成告訴人之苦痛情狀
    、犯罪後否認犯行之態度等一切情狀，分別量處處有期徒刑貳月，並均諭知易科
    罰金以參佰元折算壹曰，認事用法俱無不合，量刑亦稱妥適，檢察官上訴意旨，
    以原審量刑太輕，被告等上訴意旨否認犯罪，分別指摘原判決不當，均無可取，
    為無理由，應予駁回。
五、被告乙○○○經合法傳喚，無正當理由不到庭，不待其陳述逕行判決。
據上論斷，應依刑事訴訟法第三百六十八條、第三百七十一條，判決如主文。
本案經檢察官劉得鉦到庭執行職務
中    華    民    國      九十一      年      二      月        七      日
                                  臺灣高等法院臺南分院刑事第六庭
                                      審判長法官  楊    明  章
                                            法官  高    明    發
                                            法官  戴    勝    利
右正本證明與原本無異。
不得上訴。
                                      法院書記官  吳    銘    添
中    華    民    國      九十一      年      二      月        八      日
附錄：本判決論罪科刑法條：
刑法第二百三十九條：有配偶而與人通姦者，處一年以下有期徒刑。其相姦者亦同。
